# 备考报表

提问人：大葱拌牛肉 时间：2016-08-30 06:50:07
城投公司下面有 5 个子公司，其中有 2 个子公司在 2015 年 5 月被国资委划转出去。我们如果在编制 13 ， 14 年财务报表的时候，只纳入 3个子公司，这样编制属于模拟报表而不属于备考报表？原因是因为：模拟报表要求交易及事项都真实，而 13 ， 14 年另外 2 个公司确实在合并范围内真实存在，因此不属于模拟报表吗？

回答人：chenyiwei
此处不要过于纠结是“备考”还是“模拟”的名义。无论如何，该报表是未遵循企业会计准则的特殊编制基础报表。